臺灣臺中地方法院刑事判決　　　　　　 96年度交易字第160號
公　訴　人　臺灣臺中地方法院檢察署檢察官
被　　　告　甲○○
　　　　　　　　　　（現於臺中烏日郵政224號信箱部隊服役
上列被告因過失致死案件，經檢察官提起公訴（九十六年度偵字
第五二七號），本院合議庭裁定進行簡式審判程序，判決如下：
    主  　文
甲○○因過失致人於死，處有期徒刑壹年。
    犯罪事實
一、甲○○於民國九十五年十一月十六日上午，駕駛車牌號碼Ｎ
    Ｙ－六五六五號自用小客車，沿臺中縣后里鄉○○路由東往
    西方向（即由臺中縣后里鄉往大甲鎮方向）行駛。於同日上
    午六時四十分許，途經臺中縣后里鄉○○路九一九號前時，
    本應注意行車速度依速限標誌或標線之規定，無速限標誌或
    標線者，行車速度不得超過五十公里，且汽車在設有慢車道
    之雙向二車道行駛時，在劃有分向限制線之路段，不得駛入
    來車之車道內，而依當時天候雨、為日間自然光線、路面濕
    潤無缺陷、無障礙物、視距良好等客觀情形，並無不能注意
    之特別情事，竟疏於注意而駕車跨越分向限制線，並以六十
    至七十公里左右之時速超速前行。適有王文德騎乘車牌號碼
    ＫＡＴ－０二五號重機車，亦疏未注意不得於道路上以危險
    方式騎乘機器腳踏車，而自上開路段右前側岔路口附近斜向
    穿越甲后路由東往西方向車道，並停留於該處分向限制線上
    。迨甲○○見狀業已避煞不及，致其所駕自用小客車之車頭
    與王文德騎乘之機車車前斜板處發生猛烈碰撞，王文德因而
    人車倒地，並受有顱腦損傷、腹部挫傷、下肢骨折等傷害。
    甲○○於肇事後、具有偵查犯罪權限之公務員發覺上開犯行
    前，在到場處理員警蕭方盟詢問時自首犯罪，再於其後本案
    偵查、審理程序中到庭接受裁判。王文德雖經送醫急救，仍
    因上開傷勢導致心肺功能衰竭，延至九十五年十二月四日中
    午十二時十五分許不治死亡。
二、案經王文德之妻乙○○告訴及臺灣臺中地方法院檢察署檢察
    官相驗後自動檢舉偵查起訴。
    理    由
一、本件被告甲○○於準備程序中，先就上開犯罪事實為有罪之
    陳述，且所犯係死刑、無期徒刑、最輕本刑為三年以上有期
    徒刑以外之罪，經本院合議庭依刑事訴訟法第二百七十三條
    之一第一項之規定，裁定由法官一人獨任進行簡式審判程序
    ，先此敘明。
二、上開犯罪事實，業據被告甲○○於本院審理時坦承不諱，核
    與證人即告訴人乙○○於警詢時指訴被害人王文德發生本件
    車禍致死等情相互合致，並有道路交通事故現場圖及調查報
    告表一份、肇事現場及車輛照片十四張、路口監視錄影畫面
    翻拍照片四張、路口監視錄影光碟一片附卷可稽，復經本院
    當庭勘驗該光碟片內容確認無訛。而被害人王文德確因本件
    車禍所生顱腦損傷、腹部挫傷、下肢骨折導致心肺功能衰竭
    死亡，亦經檢察官督同檢驗員相驗屬實，製有相驗筆錄、相
    驗屍體證明書、驗斷書各一份、相驗屍體照片五張在卷可憑
    。按行車速度，依速限標誌或標線之規定，無速限標誌或標
    線者，行車速度不得超過五十公里；且汽車在設有慢車道之
    雙向二車道行駛時，在劃有分向限制線之路段，不得駛入來
    車之車道內，道路交通安全規則第九十三條第一項第一款、
    第九十七條第二項前段、第一項第二款分別定有明文。被告
    駕車外出，本應依循前揭交通安全規定，注意不得超速行駛
    ，且不得跨越分向限制線駛入來車車道內，而依當時天候、
    路況、視距等客觀情形，並無不能注意之特別情事，竟疏於
    注意，貿然以六十至七十公里左右之時速超速行駛，且駕車
    跨越分向限制線，致與停留於分向限制線上之被害人王文德
    所騎機車發生猛烈碰撞，被告駕車行為顯有過失。而本件車
    禍經送請臺灣省臺中縣區車輛行車事故鑑定委員會鑑定結果
    ，亦認被告駕車跨分向限制線超速行駛，為肇事主因，有臺
    灣省臺中縣區車輛行車事故鑑定委員會臺中縣區第九六０一
    六六號鑑定意見書一份在卷可按，同於本院前揭認定，益足
    為證。雖被害人王文德騎乘機車在路中劃有分向限制線之處
    所斜穿車道，該危險駕駛行為亦屬本件肇事次因，此經上開
    鑑定意見書論述甚詳；惟被告既有前揭明顯交通過失情節，
    且為本件車禍不可或缺之原因，自不因被害人王文德騎車不
    當同有疏失，即可解免被告應負之過失致死罪責。是以被告
    之上開過失行為與被害人王文德之死亡結果間，仍具有相當
    因果關係，應無疑義。綜上所陳，本案事證已臻明確，被告
    犯行洵堪認定。
三、核被告甲○○因駕車過失行為致人於死，所為係犯刑法第二
    百七十六條第一項之普通過失致人於死罪。而被告於肇事後
    、具有偵查犯罪權限之公務員發覺上開犯行前，在到場處理
    員警蕭方盟詢問時自首犯罪，再於其後本案偵查、審理程序
    中到庭接受裁判，有蕭方盟警員製作之車禍案件報告書及被
    告警詢筆錄在卷足參，被告既已合於法定自首之要件，應依
    刑法第六十二條前段之規定減輕其刑。爰審酌被告迄今仍未
    能與告訴人就本案民事損害賠償部分達成和解，犯後態度已
    有可議，且本件車禍肇事直接剝奪被害人王文德之生命權，
    對於被害人家庭乃至於國家社會之損失實已無從回復，所生
    危害至為重大，並參以被害人王文德之騎車疏失亦為本件車
    禍肇事次因、及被告於本件車禍之過失情節非輕、具有國中
    畢業學歷之智識程度等一切情狀，量處如主文所示之刑，以
    示懲儆。
據上論斷，應依刑事訴訟法第二百七十三條之一第一項、第二百
九十九條第一項前段，刑法第二百七十六條第一項、第六十二條
前段，刑法施行法第一條之一第一項、第二項前段，判決如主文
。
本案經檢察官郭明嵐到庭執行職務。
中　　華　　民　　國　　96　　年　　7 　　月　　4 　　日
                  交通法庭    法　官　高 文 崇
上正本證明與原本無異。
如不服本判決，應於送達後十日內向本院提出上訴狀 (須附繕本
)，上訴於台灣高等法院台中分院。
                              書記官  林 淑 慧
中   華    民    國    96     年   7     月     4    日
附錄本案論罪科刑法條：
中華民國刑法第二百七十六條第一項：
因過失致人於死者，處二年以下有期徒刑、拘役或二千元以下罰
金。
